【裁判字號】    89,訴,2183
【裁判日期】    900227
【裁判案由】    家庭暴力防治法
【裁判全文】
臺灣高雄地方法院刑事判決                        八十九年度訴字第二一八三號
    公  訴  人  臺灣高雄地方法院檢察署檢察官
    被      告  乙○○
右列被告因傷害案件，經檢察官提起公訴（八十九年度偵字第一七九四九號），本院
判決如左：
    主  文
乙○○傷害直系血親尊親屬之身體，累犯，處有期徒刑柒月。
    事  實
一、乙○○曾於民國八十五年間因違反肅清煙毒條例案件，經本院判處有期徒刑五月
    確定，並於八十七年二月十二日執行完畢，詎仍不知悔改，而其與甲○○係母子
    關係，屬家庭暴力防治法笫三條第三款所定之家庭成員，於八十九年六月二十九
    日下午二時許，在高雄市○○區○○路三十五之一號甲○○之住處，因與其姐丙○○發生口角，並徒手毆打丙○○（傷害部分未據告訴），甲○○見狀乃上前勸
    阻，乙○○竟基於傷害之故意，徒手將甲○○推倒，使甲○○跌倒在地而撞及牆
    壁昏倒，致甲○○受有頭部外傷及右側頭皮血腫之傷害。
二、案經甲○○（起訴書誤載為乙○○）訴由高雄市政府警察局小港分局報告臺灣高
    雄地方法院檢察署檢察官偵查起訴。
    理  由
一、訊據被告乙○○固坦承有於右揭時、地與丙○○發生爭執之事實，惟矢口否認有
    何傷害告訴人甲○○之犯行，辯稱：當天有與丙○○起爭執，但沒有毆打丙○○
    ，是伊母親從後面拿刀子過來，伊用椅子抵擋後，就走出去了，伊母親當時沒有
    跌倒，還從後面追過來云云。然查，右揭事實，迭據告訴人甲○○於警訊及本院
    審理時指訴綦詳，並據證人即被告之姐丙○○於本院審理時證述屬實，且告訴人
    受有前開之傷害，則有安泰醫院八十八年六月三十日安乙診字第○二三二三六號
    診斷證明書一紙在卷可憑。而觀諸其上所載告訴人所受之傷害，位於頭部之處，
    核與告訴人所述傷害情節相符，堪認告訴人所述被告以手將其推倒在地，致使頭
    部撞及牆壁等情屬實，再參以告訴人甲○○、證人丙○○分別係被告之母親及姐
    姐，有高雄市小港區戶政事務所八十九年十一月十七日高市小戶字第六六七四號
    函附之被告戶籍資料一紙在卷可參，衡情告訴人甲○○理應無自我傷害而與證人
    丙○○共同誣攀被告之可能，顯見被告前開所辯，洵屬卸飾之詞，殊無可採，本
    件事證明確，被告犯行洵堪認定。
二、查告訴人甲○○係被告乙○○之母親，為被告之直系血親尊親屬，二人係家庭暴
    力防治法第三條第三款所定之家庭成員關係，核被告毆打告訴人之行為，係犯刑
    法第二百七十七條第一項之傷害罪，應依同法第二百八十條規定加重其刑，屬家
    庭暴力防治法第二條第二項所定之家庭暴力罪。又被告曾於八十五年間因違反肅
    清煙毒條例案件，經本院判處有期徒刑五月確定，並於八十七年二月十二日執行
    完畢，此有臺灣高等法院被告全國前案紀錄表及臺灣高雄地方法院檢察署刑案資
    料查註紀錄表各一份在卷可按，其於受有期徒刑執行完畢後，五年以內再犯有期
    徒刑以上之本罪，為累犯，應依刑法第四十七條之規定，加重其刑，並依法遞加
    之。爰審酌被告素行非佳，且不思告訴人係其直系血親尊親屬，平日受有養育之
    恩，竟妄顧其母老邁，僅因細故遽爾傷害告訴人，致告訴人受有前開傷害，且犯
    後猶飾詞避重就輕，尚無悔意，及告訴人所受之傷害等一切情狀，量處如主文所
    示之刑，以資懲儆。至公訴人所指被告用以擲刺告訴人之大理石板，並未扣案，
    且經查並非供本件犯罪所用之物，即與本案並無任何直接關聯，自毋庸為沒收之
    諭知，併此敘明。
據上論斷，應依刑事訴訟法第二百九十九條第一項前段，刑法第二百七十七條第一項
、第二百八十條、第四十七條，罰金罰鍰提高標準條例第一條前段，判決如主文。
中      華      民      國    九十      年      二      月    二十七    日
                                    臺灣高雄地方法院刑事第一庭
                                        法  官   陳玉聰
右正本證明與原本無異。
如不服本判決，應於判決送達後十日內，向本院提出上訴狀。
                                         書記官  鄭淑臻
中    華    民    國        九十      年      二      月     二十七     日
附錄本案論罪科刑法條全文：
刑法第二百七十七條第一項
傷害人之身體或健康者，處三年以下有期徒刑，拘役或一千元以下罰金。
刑法第二百八十條
對於直系血親尊親屬，犯第二百七十七條或第二百七十八條之罪者，加重其刑至二分
之一。


司法院資訊處製作；財團法人民間司法改革基金會備份。
